# 救助陈版，一个政策性搬迁企业，如果年末固定资产清理余额4.2亿元，同时发生搬迁费

提问人：ahczxl 时间：2015-09-29 09:07:02
救助陈版，一个政策性搬迁企业，如果年末固定资产清理余额4.2亿元，同时发生搬迁费用1.2亿元，但年本仍未收到政府的补偿款，请问（ 1 ）“固定资产清理“余额和搬迁费用如何处理？企业挂”固定资产清理“和”非流动资产“报表科目。（ 2 ）对于搬迁费用在现金流量表中如何列示？

回答人：chenyiwei
请说明： 搬迁是否已经完成，该4.2亿元对应的固定资产是否实质上已经清理完毕？ 与政府之间是否已经签订了正式的搬迁补偿协议？ 补偿金额是否已经确定，能否足够涵盖已发生的资产处置报废损失和搬迁费用？ 能否合理保证协议约定的补偿款收到？
如果对上述问题都是“是”，则应转销账面上挂账的资产清理损失和搬迁费用，计入发生时的营业外支出，同时可以就该项已发生损失和费用性支出，在不超出补偿协议约定的补偿款金额的限度内，确认其他应收款（或其他流动资产）和营业外收入。